臺灣臺北地方法院民事判決　　　　　　 100年度訴字第1761號
原　　　告　臺灣中小企業銀行股份有限公司
法定代理人　羅澤成
訴訟代理人　張梓澤
被　　　告　群一貿易有限公司
兼　上一人
法定代理人　繆乃中
被　　　告　黃良友
上列當事人間請求清償借款事件，本院於民國100年5月30日言詞
辯論終結，判決如下：
    主      文
被告應連帶給付原告新臺幣伍拾貳萬陸仟陸佰玖拾捌元，及自民
國一百年四月七日起至清償日止，按年息百分之五點二計算之利
息，暨自民國一百年五月八日起至清償日止，其逾期在六月個月
以內者，按上開利率之一成，逾期超過六個月部分，按上開利率
之二成加計違約金。
被告應連帶給付原告美金壹拾捌萬肆仟佰陸拾點貳元，及
如附表所示之利息、違約金。
訴訟費用由被告連帶負擔。
    事實及理由
壹、程序方面：
一、本件依兩造訂立之授信約定書第13條之規定，立約人因本契
    約涉訟時，合意由本院為第一審管轄法院，是本院就本件訴
    訟，自有管轄權，合先敘明；又本件被告均未於言詞辯論期
    日到場，核無民事訴訟法第386條所列各款情形，爰依原告
    之聲請，由其一造辯論而為判決。
二、按解算之公司除因合併、分割或破產而解散外，應行清算；
    公司之清算，以董事為清算人，但本法或章程另有規定或股
    東會另選清算人時，不在此限；公司之清算人，在執行職務
    範圍內，亦為公司負責人，公司法第24條、第322條第1項及
    第8條第2項定有明文。本件被告群一貿易有限公司（下稱群
    一公司）經股東同意於民國100年4月10日解散，並經臺北市
    政府以100年4月13日府產業商字第10082764900號函准解散
    登記在案，經該公司股東選任被告繆乃中為清算人之情，有
    原告提出之該公司變更登記事項表可稽，復有前開臺北市政
    府函、群一公司股東同意書在卷可憑。參諸前揭規定，原告
    以被告繆乃中為被告群一公司之法定代理人提起本訴，於法
    核無不合，應予准許。
貳、實體方面：
一、原告起訴主張：
  (一)被告群一公司於99年7月9日邀同被告黃良友、繆乃中為連帶
    保證人，向原告借得新臺幣100萬元，約定借款期間為99年7
    月14日至101年7月14日止，利率按原告二年期定期儲蓄存款
    利率加碼3.7%機動計息，並約定依年金法按月攤還本息，未
    按期清償時，即喪失期限之利益，債務視為全部到期，除按
    原利率計付遲延利息外，逾期在6個月以內者，按上開利率
    10%，超過6個月者，按上開利率20%計付違約金，並合意以
    本院為第一審管轄法院。詎被告群一公司僅繳納本息至100
    年4月7日即未依約清償，此時利率依約計算為年息5.2%，其
    債務應視為全部到期，尚欠借貸本金新臺幣526,698元及利
    息、違約金迄未清償，被告繆乃中、黃良友應負連帶清償之
    責。
  (二)被告群一公司於99年7月9日以被告黃良友、繆乃中為連帶保
    證人，與原告簽訂進口物資融資契約，委請原告開發信用狀
    進口物資及對進口案提供融資，約定自99年7月14日起至100
    年7月14日止在美金25萬元（起訴狀誤載為20萬元）額度內
    得循環動用，並授權原告支付每筆信用狀項下之款項，每筆
    遠期信用狀下融資款項之期限，自原告國外代理銀行付款日
    最長不得超過120日，並願於每筆遠期信用狀項下款項到期
    時立即清償本息及有關費用，各筆融資之外幣款項利率，美
    金利率依承作時原告銀行國際部規定牌告利率計算，各筆融
    資到期或視為全部到期，未能立即償還本息時，應依到期日
    上開約定利率計付遲延利息，並按融資總餘額自應償還日起
    ，逾期6個月以內部分照上開利率10%，逾期超過6個月部分
    照上開利率20%加付違約金。嗣被告群一公司分別於99年11
    月25日、99年12月7日、99年12月9日、99年12月21日、99年
    12月21日、100年1月13日向原告申請開發信用狀，原告代墊
    美金各為52,020元、43,500元、52,097.04元、19,942元、1
    7,750元、17,225元，承作墊款利率均為年息6.25%，其中99
    年12月7日信用狀金額改為33,429.65元。詎被告群一公司融
    資借款屆期未依約清償，尚欠墊款總計美金184,363.32元及
    如附表所示之利息、違約金迄未清償，被告繆乃中、黃良友
    應負連帶清償之責。
  (三)為此依兩造間消費借貸契約及連帶保證之法律關係提起本訴
    ，並聲明：判決如主文第一項、第二項所示等語。
二、本件被告經合法通知，均未於言詞辯論期日到場，亦未提出
    書狀作何聲明或陳述。
三、查原告所主張之上揭事實，業據其提出與所述相符之授信約
    定書、借據、放款利率歷史資料表、進口物資融資契約、開
    發信用狀申請書、進口結匯證實書、副提單背書申請書、進
    口單據到達通知書等件為證，而被告已於相當時期受合法通
    知，既未於言詞辯論期日到場，復未提出任何書狀以供本院
    審酌，自堪信原告之主張為真正。
四、從而，原告依兩造間消費借貸契約及連帶保證之法律關係，
    請求被告連帶給付原告新臺幣526,698元及如主文第一項所
    示之利息、違約金；被告連帶給付原告美金184,363.32元，
    及如附表所示之利息，為有理由，應予准許。
五、據上論結，本件原告之訴為有理由，依民事訴訟法第385條
    第1項前段、第85條第2項，判決如主文。
中    華    民    國   100    年    5     月    31    日
                  民事第五庭    法  官  賴秀蘭
以上正本係照原本作成
如對本判決上訴，須於判決送達後20日內向本院提出上訴狀。如
委任律師提起上訴者，應一併繳納上訴審裁判費。
中    華    民    國   100    年    5     月    31    日
                                書記官  李佩芳
 附表：
┌──┬─────┬────────────┬──────────────────┐
│編號│計息本金  │利息之起迄期間及利率    │違約金之起迄期間及利率              │
├──┼─────┼───────┬────┼───────┬──────────┤
│  1 │美金      │自100年4月7日 │ 按年息 │自100年5月8日 │逾期在6個月以內部分 │
│    │45,053.63 │起至清償日止  │ 6.25%  │起至清償日止  │，按左開利率10%，超 │
│    │          │              │        │              │過6個月部分，按左開 │
│    │          │              │        │              │利率之20%計算       │
├──┼─────┼───────┼────┼───────┼──────────┤
│  2 │美金      │自99年12月17日│ 按年息 │自100年1月18日│逾期在6個月以內部分 │
│    │50,993.04 │起至清償日止  │ 6.25%  │起至清償日止  │，按左開利率10%，超 │
│    │          │              │        │              │過6個月部分，按左開 │
│    │          │              │        │              │利率之20%計算       │
├──┼─────┼───────┼────┼───────┼──────────┤
│  3 │美金      │自99年12月30日│ 按年息 │自100年1月31日│逾期在6個月以內部分 │
│    │19,912.00 │起至清償日止  │ 6.25%  │起至清償日止  │，按左開利率10%，超 │
│    │          │              │        │              │過6個月部分，按左開 │
│    │          │              │        │              │利率之20%計算       │
├──┼─────┼───────┼────┼───────┼──────────┤
│  4 │美金      │自99年12月30日│ 按年息 │自100年1月31日│逾期在6個月以內部分 │
│    │17,750.00 │起至清償日止  │ 6.25%  │起至清償日止  │，按左開利率10%，超 │
│    │          │              │        │              │過6個月部分，按左開 │
│    │          │              │        │              │利率之20%計算       │
├──┼─────┼───────┼────┼───────┼──────────┤
│  5 │美金      │自99年12月31日│ 按年息 │自100年2月1日 │逾期在6個月以內部分 │
│    │33,429.65 │起至清償日止  │ 6.25%  │起至清償日止  │，按左開利率10%，超 │
│    │          │              │        │              │過6個月部分，按左開 │
│    │          │              │        │              │利率之20%計算       │
├──┼─────┼───────┼────┼───────┼──────────┤
│  6 │美金      │自100年1月20日│ 按年息 │自100年2月21日│逾期在6個月以內部分 │
│    │17,225.00 │起至清償日止  │ 6.25%  │起至清償日止  │，按左開利率10%，超 │
│    │          │              │        │              │過6個月部分，按左開 │
│    │          │              │        │              │利率之20%計算       │
├──┼─────┼───────┼────┼───────┴──────────┤
│    │美金      │              │        │                                    │
│合計│184,363.32│              │        │                                    │
│    │          │              │        │                                    │
└──┴─────┴───────┴────┴──────────────────┘